【裁判字號】    97,交聲,1804
【裁判日期】    971024
【裁判案由】    交管條例聲異
【裁判全文】
臺灣板橋地方法院交通事件裁定        97年度交聲字第1804號
原處分機關  交通部公路總局臺北區監理所
異  議  人
即受處分人  甲○○
上列異議人即受處分人因違反道路交通管理處罰條例案件，對於
交通部公路總局臺北區監理所97年6 月30日所為之處分（原處分
案號：北監營裁字第裁40-CG0000000號），聲明異議，本院裁定
如下：
    主  文
異議駁回。
    理  由
一、聲明異議意旨略以：異議人即受處分人林國順於民國97年2
    月24日晚上7 時35分許，駕駛車號419-MT號營業小客車，經
    華中橋往景平路方向，載客行駛在內側車道，該車道為直行
    及左轉共用，因設有左轉燈先亮約30秒，異議人車輛遂與前
    車保持正常間距，然前車因左轉燈讀秒結束後仍不能左轉，
    異議人因該車道並非左轉專用，於是切換至右邊車道，以免
    擋住後方來車，因而壓到該處劃設之雙白線，遭該處設置之
    監控錄影機拍攝到，而被舉發，異議人實非故意跨越兩條車
    道行駛，直行車輛需要緩衝線之設置或警告標誌，爰提出聲
    明異議云云。
二、按汽車駕駛人，任意跨越兩條車道行駛者，處新臺幣六百元
    以上一千八百元以下罰鍰；又汽車駕駛人，有違反道路交通
    管理處罰條例第45條規定者，除依原條款處罰鍰外，並予記
    違規點數一點，道路交通管理處罰條例第45條第12款、第63
    條第1 項第1 款分別定有明文。
三、查本件異議人即受處分人甲○○所有車號419-MT號營業小客
    車，於97年2 月24日晚上7 時35分許，自華中橋駛下沿臺北
    縣中和市○○路內側車道往中和方向行駛，行經景平路與中
    山路交岔路口時，行駛在設於內、外車道間用以分隔同向車
    道，並禁止變換車道之雙白實線上，跨越內、外兩車道行駛
    之違規事實，有經該處設置之監視器錄影翻拍採證照片2 張
    在卷可證，堪認無訛。異議人雖具狀辯稱上開意旨云云，惟
    依上開採證照片所示，舉發違規地點交通標線劃設明確，且
    該處內側車道之指向線雖係左轉、直行共用，然內、外側車
    道間設有雙白實線，禁止變換車道，異議人車輛縱因前車左
    轉阻塞，亦應循序前進，於進入交岔路口後始得再遵照所指
    方向行駛，不得任意駛越雙白線，跨越二車道行駛，此亦有
    臺北縣政府警察局97年4 月25日北縣警交字第0970052414號
    函覆意旨在卷可稽，是異議人上開所辯，要無可取，顯不足
    據以卸免其責。從而，原處分機關據以援引上開規定，裁處
    罰鍰新臺幣六百元，並記違規點數一點，並無不當。本件異
    議為無理由，應予駁回。
四、據上論斷，應依道路交通案件處理辦法第19條，裁定如主文
    。
中    華    民    國    97    年    10    月    24    日
                        交通法庭  法  官  彭  全  曄
以上正本證明與原本無異
如不服本裁定應於送達後5日內向本院提出抗告狀
                                  書記官  林  怡  秀
中    華    民    國    97    年    10    月    24    日


司法院資訊處製作；財團法人民間司法改革基金會備份。
